sl-SI: Material stenja: Bambus; Bombaž; Steklena vlakna; Kovinski; Sintetika; Druga
sv: Vekmaterial: Bambu; Bomull; Glasfiber; Metall; Syntetisk; Annat
ko: 심지 재질: 대나무; 면; 유리 섬유; 금속; 인조; 기타
ro-RO: Material al fitilului: Bambus; Bumbac; Fibră de sticlă; Metal; Sintetic; Altele
nl: Lontmateriaal: Bamboe; Katoen; Glasvezel; Metaal; Synthetisch; Overig
lt-LT: Dagčio medžiaga: Bambukas; Medvilnė; Stiklo pluoštas; Metalas; Sintetika; Kita
fr: Matériau de la mèche: Bambou; Coton; Fibre de verre; Métal; Synthétique; Autre
sk-SK: Materiál knôtu: Bambus; Bavlna; Sklolaminát; Kov; Syntetika; Iné
pt-PT: Material do pavio: Bambu; Algodão; Fibra de vidro; Metal; Sintético; Outro
tr: Fitil malzemesi: Bambu; Pamuk; Fiberglas; Metal; Sentetik; Diğer
hr-HR: Materijal fitilja: Bambus; Pamuk; Stakloplastika; Metalni; Sintetika; Ostalo
bg-BG: Материал на фитила: Бамбук; Памук; Фибростъкло; Метал; Синтетично; Друго
da: Vægemateriale: Bambus; Bomuld; Glasfiber; Metal; Syntetisk; Andet
pl: Materiał knota: Bambus; Bawełna; Włókno szklane; Metal; Syntetyczne; Inne
es: Material de la mecha: Bambú; Algodón; Fibra de vidrio; Metal; Sintético; Otros
it: Materiale dello stoppino: Bamboo; Cotone; Vetroresina; Metallo; Sintetico; Altro
ru: Материал фитиля: Бамбук; Хлопок; Стекловолокно; Металл; Синтетика; Другой
en: Wick material: Bamboo; Cotton; Fiberglass; Metal; Synthetic; Other
pt-BR: Material do pavio: Bambu; Algodão; Fibra de vidro; Metal; Sintético; Outro
el: Υλικό φυτιλιού: Μπαμπού; Βαμβάκι; Υαλοβάμβακας; Μέταλλο; Συνθετικό; Άλλο
zh-CN: 灯芯材质: 竹; 棉; 玻璃纤维; 金属; 合成; 其他
th: วัสดุไส้เทียน: ไผ่; สำลี; ไฟเบอร์กลาส; โลหะ; สังเคราะห์; อื่นๆ
zh-TW: 燭芯材質: 竹子; 棉布; 玻璃纖維; 金屬; 合成; 其他
hu: Kanóc anyaga: Bambusz; Pamut; Üveggyapot; Fém; Szintetikus; Egyéb
ja: 芯の素材: 竹; コットン; ファイバーグラス; 金属; 合成; その他
nb: Vekemateriale: Bambus; Bomull; Glassfiber; Metall; Syntetisk; Annet
de: Dochtmaterial: Bambus; Baumwolle; Fiberglas; Metall; Synthetisch; Sonstiges
cs: Materiál knotu: Bambusové; Bavlněné; Skleněné vlákno; Kov; Syntetické materiály; Jiné
fi: Sydänlangan materiaali: Bambu; Puuvilla; Lasikuitu; Metalli; Synteettinen; Muu
vi: Chất liệu bấc: Tre; Vải bông; Sợi thủy tinh; Kim loại; Tổng hợp; Khác